【裁判字號】    92,交聲,177
【裁判日期】    920919
【裁判案由】    聲明異議
【裁判全文】
臺灣嘉義地方法院交通事件裁定                    九十二年度交聲字第一七七號
    原處分機關  交通部公路總局嘉義區監理所
    異  議  人
    即受處分人  甲○○
右列異議人即受處分人因違反道路交通管理處罰條例案件，對於原處分機關即交通部
公路總局嘉義區監理所中華民國九十二年七月七日所為之處分（嘉監裁字第裁七○－
ＪＣ0000000號裁決書）聲明異議，本院裁定如左：
    主  文
異議駁回。
    理  由
一、原處分意旨略以：異議人即受處分人甲○○因於民國九十二年六月三日凌晨四時
    二十分許，駕駛車牌號碼ＵＳ－五八二號之營業貨運曳引車，沿南投縣水里鄉○
    ○路即台十六線十六公里處行駛時，因其駕駛砂石車行駛公告禁駛路段，為南投
    縣警察局集集分局員警攔車稽查，於索閱相關證件及告知違規行為後，依法掣單
    舉發。受處分人不服提出陳情，本所於九十二年七月七日以嘉監裁字第裁七○－
    ＪＣ0000000號裁決書，依道路交通管理處罰條例第六十條第二項第二款
    之規定，以「砂石車行駛公告禁駛路段」為由，裁罰異議人新臺幣（下同）九百
    元，並依上開條例第六十三條第一項第一款之規定記違規點數一點等語。
二、異議人甲○○則以伊當時係從嘉義要去南投縣信義鄉，因只有一條通道，沒有替
    代道路，所以才走上開路段，且伊不知該道路經公告禁駛等語資為抗辯。
三、按為維護道路交通安全與暢通，公路或警察機關於必要時，得發布命令指定某線
    道路或某線道路區段禁止或限制車輛通行，道路交通管理處罰條例第五條第一款
    定有明文；又汽車駕駛人，駕駛汽車有不遵守公路或警察機關，依第五條規定所
    發布命令者，處新臺幣九百元以上一千八百元以下罰鍰；又汽車駕駛人，違反第
    六十條第二項第一款至第三款情形之一者，各記違規點數一點。道路交通管理處
    罰條例第六十條第二項第二款及同條例第六十三條第一項第一款分別定有明文。
    因此，汽車駕駛人有不遵守公路或警察機關，依第五條規定所發布之命令者，依
    據上開規定，自應依據道路交通管理處罰條例第六十條第二項第二款及同條例第
    六十三條第一項第一款之規定，處九百元以上一千八百元以下之罰鍰，並記違規
    點數一點。
四、經查：
（一）本件異議人對於其駕駛上開營業貨運曳引車行駛上開禁駛砂石車路段，因而為
      警攔檢製單舉發之事實並不爭執，並有南投縣警察局投警交字第ＪＣ0000
      000號舉發違反道路交通管理事件通知單一份在卷可稽，而南投縣政府依據
      九十二年四月份道路交通安全聯席會報決議及道路交通管理處罰條例第五條規
      定公告：新修正本縣台十六縣０ｋ至台十六縣三十ｋ及台二十一線水里鄉○○
      ○○路口至台二十一線九十六ｋ，於每日二十二時至翌日八時及週休二日（含
      例假日）公告禁駛砂石車輛，以確保交通安全，此有南投縣政府九十二年五月
      五日府授警交字第０９２００８０３６２０號公告影本及上開禁駛路段、替代
      道路路段之照片共八張（含影本）在卷可查（見本院卷第一八至二一頁），足
      見異議人所行駛之省道台十六線十六公里路段，為南投縣政府警察局公告禁行
      砂石車之路段無疑。
（二）第查，該路段砂石車應行駛之替代道路為河床便道乙情，有本院卷第一九頁正
      、背面照片附卷可證，是本件異議人所行駛之上開路段確有替代道路乙節，已
      堪認定，且本件南投縣政府警察局指定該河床便道為砂石車之替代道路亦無何
      違法情事可言，則異議人所辯上開路段無替代便道云云，顯與事實不符，尚難
      採信。又本件主管機關即南投縣政府警察局於替代道路與禁行砂石車路段之路
      口，均分別設有明確之公告標示與禁止號誌（如本院卷第一九至二一頁照片）
      ，異議人自無不知之理，準此，異議人於上揭時、地行經該處，自應行駛該河
      床便道之替代道路方與上開公告無違，其辯稱不知上開路段經公告禁駛乙節，
      核屬臨訟圖卸之詞，是本院根據上開卷附之證據資料，認員警舉發異議人違規
      事實之證據已足，異議人之辯解，缺乏佐證，難以採信，則異議人既得行駛於
      南投縣政府警察局指定之替代通路而不行駛，擅自行駛公告禁行之台十六線，
      自屬違反南投縣政府警察局依道路交通管理處罰條例第五條所發布之命令甚明
      ，揆諸前開說明，原處分機關依道路交通管理處罰條例第六十條第二項第二款
      之規定據以處罰，裁罰異議人罰鍰九百元，並依同條例第六十三條第一項第一
      款之規定記違規點數一點，並無不當或違法，量罰亦甚妥適，應予維持。異議
      人所持之異議理由，既非可採，應予駁回。
據上論結，應依道路交通管理處罰條例第八十七條第二項、道路交通案件處理辦法第
十九條，裁定如主文。
中華      民      國    九十二    年      九      月     十九     日
                              臺灣嘉義地方法院交通法庭
                                  法  官  黃  仁  勇
右正本證明與原本無異。
如不服本裁定，應於裁定送達後五日內向本院提出抗告狀（應附繕本）。
中      華      民      國    九十二    年      九      月     十九     日
                                  書記官  呂  權  芳


司法院資訊處製作；財團法人民間司法改革基金會備份。
